【裁判字號】    95,交簡上,49
【裁判日期】    951226
【裁判案由】    公共危險
【裁判全文】
臺灣彰化地方法院刑事判決            95年度交簡上字第49號
公  訴  人  臺灣彰化地方法院檢察署檢察官
上  訴  人
即  被  告  甲○○
上列上訴人因公共危險案件，不服本院九十五年度員交簡字第一
六三號，中華民國九十五年九月十四日第一審簡易判決（九十五
年度偵字第六九八八號），提起上訴，本院管轄之第二審合議庭
裁定依簡式審判程序審理，判決如下：
    主      文
上訴駁回。
    事實及理由
一、本案經本院審理結果，認第一審判決認事用法及量刑均無不
    當，應予維持，並引用第一審判決書記載，事實、證據及理
    由（如附件）。
二、按除被告所犯為死刑、無期徒刑、最輕本刑為三年以上有期
    徒刑之罪或高等法院管轄第一審案件者外，於前條第一項程
    序進行中，被告先就被訴事實為有罪之陳述時，審判長得告
    知被告簡式審判程序之旨，並聽取當事人、代理人、辯護人
    及輔佐人之意見後，裁定進行簡式審判程序，刑事訴訟法第
    二百七十三條之一第一項定有明文。本件被告甲○○所涉係
    死刑、無期徒刑、最輕本刑為三年以上有期徒刑之罪或高等
    法院管轄第一審案件以外之罪，並於本院行準備程序時就被
    訴事實為有罪之陳述，本院合議庭依前揭規定，經評議結果
    ，裁定行簡式審判程序。
三、上訴人即被告甲○○上訴意旨略以：被告因一時與友貪飲誤
    事，深感悔悟，且身負債務，無資力繳納罰金，原審未予詳
    查，遽為論罪科刑，爰請求從輕量刑，或給予緩刑，另為判
    決云云。經查：被告於民國（下同）九十五年七月三十日二
    十二時許，明知其因飲酒後已不能安全駕駛動力交通工具，
    竟仍貿然駕駛車號 QF-7182號自小客車，沿經臺七十六線由
    西往東方向行駛，於行經該段十八點五公里處時，因酒後操
    控力不佳，有顯然駕車超速等異常狀態，經警察覺有異，攔
    檢盤查，並測試其呼氣所含酒精濃度達每公升零點五六毫克
    等事實，業據其於警訊、偵查中及本院審理時均供承不諱，
    復有酒精測試值、測試觀察紀錄表、汽車駕駛人酒後生理協
    調平衡檢測紀錄表、刑法第一百八十五條之三查獲後測試、
    觀察職務報告各一紙附卷可按。本件犯罪事證明確，被告犯
    行堪以認定，原審認定之事實、其所憑之證據及認定之理由
    ，業據原審引用聲請簡易判決處刑書記載明確，又被告於本
    院第二審亦坦白承認，被告之犯行洵堪認定，原審參酌其犯
    罪情節，判處本件罪刑，核無違誤或不當之處，上訴人之請
    求徒以原審判決量刑不當而提起，為無理由，應予駁回。
據上論斷，應依刑事訴訟法第四百五十五條之一第一項、第三項
、第三百六十四條、第二百七十三條之一第一項、第三百七十三
條、第三百六十八條，判決如主文。
本案經檢察官洪紹文到庭執行職務。
中    華    民    國    95    年    12    月    26    日
                  刑事第一庭    審判長法  官  葉榮郎
                                      法  官  郭麗萍
                                      法  官  尚安雅
以上正本證明與原本無異。
本件不得上訴。
中    華    民    國    95    年    12    月    26    日
                                      書記官  吳金良


司法院資訊處製作；財團法人民間司法改革基金會備份。
